---
title: "Sistema de recomendacioens basado en el puntaje"
author: "Jose Luis Canillas Cambronero"
date: "23/7/2020"
output:
  word_document: default
  html_document:
    df_print: paged
---
Cargamos el csv, el cual vamos a tratar con la base de datos completa

```{r}
movies <- read.csv("D:/Master_BigData/10.TFM/tfm_r/movies_EDA.csv", header = TRUE, na = "NA")
```

Convertimos a factor las columnas que contenga varias categorias

```{r}
movies$genre <- as.factor(movies$genre)
movies$country <- as.factor(movies$country)
movies$original_language <- as.factor(movies$original_language)
```

Cargamos las librerias 

```{r message=FALSE, warning=FALSE}
library(tidyverse)
library(hrbrthemes)
library(knitr)
movies <- tibble(movies)
```

Las variables vote_average y vote_count no requieren normalización en este caso. Lo que si realizamos es un filtro de vote_count para evitar sesgos y tener cierta credibilidad en la nota. Miramos en primer lugar los estadísticos de la variable vote_count:

```{r}
summary(movies$vote_count)
```


IMDb utilizaba peliculas a partir de 25.000 votos, en TMDb tenemos que rebajar esta cifra, ya que el máximo de votos que ha recibido una película es 13752. Probamos una cifra relativamente menor, de conteo de votos superior a 1000.

```{r}
movies %>%
    select(title, vote_count, vote_average) %>%
    filter(vote_count > 1000)
```

Existe una cantidad aceptable de películas con más de 1000 votos. Calculamos ahora C y m 

```{r}
C <- mean(movies$vote_average)
m <- 1000
```


Calculamos la media ponderada
```{r}
movies$weighted_rating <- (movies$vote_average*movies$vote_count + C*m)/(movies$vote_count + m)
movies$weighted_rating <- round(movies$weighted_rating, 2)
```

Lo representamos graficamente

```{r fig.height=7, fig.width=10, warning=FALSE}
movies %>%
  arrange(weighted_rating) %>%
  tail(20) %>%
  mutate(title = fct_reorder(title, weighted_rating)) %>%
  
  ggplot(aes(x=title, y=weighted_rating)) +
  geom_bar(stat="identity", fill="#0060B3") +
  coord_flip() +
  theme_ipsum() +
  theme(
    panel.grid.minor.y = element_blank(),
    panel.grid.major.y = element_blank(),
  ) +
  xlab("") +
  ylab("Calificación ponderada") +
  
  labs(title = "Recomendaciones según puntaje") +
  theme(plot.title = element_text(size = 15, face = "bold")) +
  geom_text(aes(label=round(weighted_rating, 2)), hjust=-0.1, size=3) +
  geom_text(aes(label=paste("Votos:", vote_count, "Media de voto:", vote_average)), y=2, size=3, col="white")
```


Según la media ponderada, también podemos recomendar según el género o el actor.


```{r}
g <- movies %>% 
    filter(genre == "Science Fiction") %>%
    arrange(desc(weighted_rating)) %>%
    select(title, original_language, vote_count, vote_average, genre, weighted_rating)

kable(g[1:20,])
```

En el caso del actor, miramos por ejemplo las películas donde aparezca Jennifer Aniston como actriz principal o segunda actriz principal.

```{r}
jen <- movies %>%
        filter(principal_actor == "Jennifer Aniston" | secondary_actor == "Jennifer Aniston") %>%
        arrange(desc(weighted_rating)) %>%
        select(title, original_language, vote_count, vote_average, genre, principal_actor, 
               secondary_actor, weighted_rating)

kable(jen)
```


